臺灣臺北地方法院交通事件裁定　　　 100年度交聲字第2357號
原處分機關　臺北市交通事件裁決所
異　議　人
即受處分人　鍾文韜
上列異議人即受處分人因聲明異議案件，對於臺北市交通事件裁
決所中華民國100 年10月12日所為之處分（原處分案號：北市裁
罰字第裁22-Z00000000號），聲明異議，本院裁定如下：
    主  文
異議駁回。
    理  由
一、原處分意旨略以：異議人即受處分人（下稱異議人）鍾文韜
    於民國100 年7 月27日9 時25分許，在國道1 號公路北向
    22.9公里處行駛高速公路違規使用路肩，經警當場攔停舉發
    ，爰依道路交通管理處罰條例第33條第1 項第9 款、第63條
    規定，裁處罰鍰新臺幣（下同）4000元，並記違規點數1 點
    。
二、異議意旨則以：違規地點並無警告標誌禁止行駛路肩，且於
    上班尖峰時期，車輛不自主即被逼行駛路肩，為此聲明異議
    等語。
三、按汽車行駛高速公路及快速公路，不得在路肩上行駛，或利
    用路肩超越前車或倒車，高速公路及快速公路交通管制規則
    第9 條第1 項第2 款定有明文。次按汽車行駛於高速公路，
    不遵使用限制而有未依規定使用路肩之行為者，處汽車駕駛
    人3000元以上6000元以下罰鍰，道路交通管理處罰條例第33
    條第1 項第9 款亦有明文。
四、經查：
  (一)異議人駕駛車牌號碼VQ-2228 號自用小客車，於100 年7 月
    27 日9時25分許，在國道1 號公路北向22.9公里處，行駛於
    路肩，而遭員警當場攔停舉發之違規事實，為異議人所不爭
    執，並有內政部警政署國道公路警察局舉發違反道路交通管
    理事件通知單、內政部警政署國道公路警察局第一警察隊
    100 年9 月13日函、100 年11月10日函暨附件現場圖、蒐證
    錄影光碟內附錄影檔案翻拍相片在卷，堪認異議人前揭違規
    事實明確。
  (二)異議人雖以前詞聲明異議，然高速公路路肩依上開高速公路
    及快速公路交通管制規則，原則上禁止行駛，例外於開放路
    肩行駛時，開放路段、時段均有明確告示，對於未告示路段
    、時段，汽車駕駛人自應遵守禁止行駛路肩之規定，非謂因
    該路段未設置禁行路肩之標誌，即可任意違規，異議人考領
    有自用小客車駕照，有證號查詢汽車駕駛人附卷為憑，其對
    此交通規則自難諉為不知，是異議人陳稱其違規地點並無警
    告標誌禁止行駛路肩云云，仍難認其行駛於高速公路路肩之
    行為係交通法規所容許。又本件違規係值勤員警巡邏經異議
    人違規路段，目睹該路段入口匝道之車流正於停等號誌中，
    惟僅異議人駕駛之上開車輛違規行駛路肩，異議人違規事實
    明確等情，有內政部警政署國道公路警察局第一警察隊100
    年9 月13日函在卷可稽，並有本件違規之蒐證錄影光碟內附
    錄影檔案翻拍相片在卷可參，足認異議人陳稱其車輛不自主
    被逼行駛路肩云云，洵無所據，應無可採。
  (三)綜上，異議人確有前揭違規行為，原處分機關因依道路交通
    管理處罰條例第33條第1 項第9 款規定，裁處罰鍰4000元，
    並依同條例第63條第1 項記違規點數1 點，核無違誤。本件
    異議為無理由，應予駁回。
五、依道路交通管理處罰條例第87條第2 項、道路交通事件處理
    辦法第18條，裁定如主文。
中    華    民    國   100    年    11    月    30    日
                  刑事第三庭法  官  姚水文
上正本證明與原本無異。
如不服本裁定，應於裁定送達後5日內向本院提出抗告狀。
                            書記官  楊盈茹
中    華    民    國   100    年    12    月    1     日